【裁判字號】    89,訴,3037
【裁判日期】    900509
【裁判案由】    竊盜
【裁判全文】
臺灣高雄地方法院刑事判決                        八十九年度訴字第三三七號
    聲  請  人  台灣高雄地方法院檢察署檢察官
    被      告  庚○○
右列被告因竊盜案件，經檢察官提起公訴（八十九年度偵字第二六五五二號），暨併
案審理（九十年度偵字第二二六四號），本院判決如左：
    主  文
庚○○以犯竊盜罪為常業，處有期徒刑貳年，並應於刑之執行前，令入勞動場所強制
工作參年。
    事  實
一、庚○○曾於民國七十五年間因贓物罪，經法院裁處訓誡及假日生活輔導十次，於
    七十六年間因竊盜罪，經法院裁處應予觀察，又於同年間因竊盜罪，經法院裁處
    交付保護管束。詎庚○○不知悔改，竟基於常業竊盜之犯意，於八十九年四月四
    日下午五時許前某時，侵入甲○○位在屏東縣恒春市○○路九十六巷三號住處（
    侵入住宅部分未據告訴），竊取甲○○所有之金融卡二張（一張為第一商業銀行
    卡號Ｚ000000000號、另一張卡號不詳）、現金新台幣（下同）三千元
    、戒指二枚。再於八十九年十一月六日二時許，在屏東縣恆春市○○路四十四號
    前，竊取乙○○所有之車牌號碼Ｄ九－八三二二號自小客車一輛。復於八十九年
    十一月八日晚上七時許，自頂樓跳入己○○位在高雄縣大寮鄉○○村○○路十六
    巷三十弄二十號十五樓住處之陽台，破壞落地鋁門之門閂，侵入該屋內竊取顏明
    輝所有之現金二萬五千元、金飾約一兩、三二一０型Ｎ０ＫＩＡ行動電話一支、
    皮包一個（內有汽車駕駛報照、行照、身份證、汽車保險卡、健保卡各乙枚）及
    丁○○（己○○之妻）所有之皮包一個（內有身分證、駕駛執照、行照、健保卡
    、美國安泰人壽信用卡、保險卡個一張）。又於八十九年十一月十五日晚上八時
    許，在高雄縣燕巢鄉南崙村村厝巷二十九弄四十九號外，竊取戊○○停於該處之
    機車置物箱內健保卡一張。嗣於八十九年十一月二十八日下午一時四十分許，庚○○自樓梯間爬窗戶侵入高雄縣鳳山市○○街八十一號三樓丙○○住處正翻索抽
    屜著手行竊之際，適為丙○○返家發現，將庚○○逮捕送警究辦而未得逞（侵入
    住宅部分未據告訴）。
二、案經高雄市政府警察局苓雅分局報請台灣高雄地方法院檢察署檢察官偵查起訴，
    及併案審理。
    理  由
一、訊據被告庚○○坦承其無業，於上述時間地點以上開方法竊取被害人己○○所有
    之現金二萬五千元、金飾約一兩、三二一０型Ｎ０ＫＩＡ行動電話一支、皮包一
    個（內有汽車駕駛報照、行照、身份證、汽車保險卡、健保卡各乙枚）及丁○○
    所有之皮包一個（內有身分證、駕駛執照、行照、健保卡、美國安泰人壽信用卡
    、保險卡一張）得手，及自樓梯間爬窗戶侵入被害人丙○○住處搜尋財物著手竊
    盜未得手當場被逮等情，惟矢口否認其餘竊盜犯行，辯稱：在其身上起出甲○○
    所有之卡號Ｚ000000000號第一商業銀行金融卡一張，係其在瑞豐路之
    公園內拾獲；戊○○所有之健保卡一張係其在高雄縣鳳山市○○○路拾獲；乙○○失竊之車牌號碼Ｄ九－八三二二號自小客車一輛上留有其指紋，可能係其曾搭
    乘綽號「國仔」之人駕駛之該車所留下云云。經查：(一)被告如何於上述時間地點
    竊取被害人顏明輝、丁○○前開財物得逞，及著手竊取被害人丙○○財物未得手
    當場遭逮獲等情，除據被告坦承外，並經被害人丁○○於警訊、本院審理時及被
    害人丙○○於警訊時指訴明確，並有贓物認領保管收據一紙附卷可稽。(二)被害人
    甲○○所有之金融卡二張（一張為第一商業銀行卡號Ｚ000000000號、
    另一張卡號不詳）、現金三千元、戒指二枚及被害人戊○○之健保卡一張如何於
    前揭時地遭竊，業經被害人甲○○於警、偵訊及被害人戊○○於警訊及本院審理
    時指述綦詳，並有贓物認領保管收據二紙附卷可稽。參以被告供稱其約於八十九
    年八、九月間（即遭逮獲前二、三個月）拾獲上開被害人戊○○遭竊之健保卡，
    然被害人戊○○上開健保卡係於八十九年十一月十五日晚上八時許遭竊，而被告
    竟於被害人戊○○之該健保卡尚未遭竊時即已拾獲該健保卡，顯與事理有違，又
    被告於偵查中供稱不記得何時拾獲被害人甲○○所有之上開第一商業銀行卡號Ｚ
    000000000號金融卡，然於本院審理時供稱係八十九年八、九月間拾獲
    ，為何時間愈久其記憶愈清晰，亦悖常情。復佐以被告於偵查中及本院九十年一
    月十七日訊問時均供稱在其身上起獲之己○○汽車駕駛執照、身份證、健保卡、
    三二一０型Ｎ０ＫＩＡ行動電話一支、丁○○美國安泰人壽信用卡一張、黑色小
    皮包一個係其於「谷大旅社」拾獲，經被害人丁○○當庭對質陳述被害經過後，
    被告始坦承上開物品係其所竊，足見被告均係以「拾獲」作為其遭警自其身上起
    獲贓物之託辭，且被害人甲○○、戊○○失竊之物，均適為被告拾獲，天下寧有
    如此巧合之事？被害人甲○○、戊○○上述遭竊之物，均係被告所竊應無可疑。
    (三)被告如何於前開時間地點竊取乙○○所有之車牌號碼Ｄ九－八三二二號自小客
    車一輛乙節，已據被害人乙○○於警訊時指陳在卷，並有車輛竊盜、車牌失竊資
    料個別查詢報表－查詢車輛認可資料在卷可按，又在該車上採得可資比對指紋四
    枚，經內政部警政署刑事警察局輸入電腦比對、確認結果，其中二枚與該局檔存
    之被告指紋之右拇指、左拇指指紋相符，其餘指紋因紋線模糊不清、特徵不足，
    無法核對，有該局鑑驗書四紙存卷可憑。被告雖辯稱可能係其搭乘綽號「國仔」
    駕駛之該車留下之指紋云云。惟其於警訊時起初供稱並無印象有搭乘該車，經警
    告知車上有其指紋後始改稱「有可能是我乘坐別人的車所留下的，坐誰的車我已
    記不起來」云云，於本院審理時翻稱係搭乘綽號「國仔」之人駕駛之該車，其前
    後供述不符，已難置信，且該車係於高雄縣新康街與新樂街口為警尋獲，被告自
    承投宿在該處附近之一家旅社，「國仔」並未與其同住該旅社等語在卷，果該車
    係綽號「國仔」之人在使用，綽號「國仔」並未住在該旅社，何以該車會停放在
    被告投宿之旅社附近，且被告又無法供陳綽號「國仔」之真實姓名及地址俾供查
    證，益徵被告供稱曾搭乘綽號「國仔」男子駕駛之該車云云，應屬捏詞，該車係
    被告所竊要屬無誤。被告前揭所辯，意在卸責，不足採信，事證明確，被告犯行
    堪以認定。
二、按刑法上所稱常業犯，係反覆以同種類行為為目的之職業性犯罪而言。被告無業
    ，於短期間內連續多次以闖空門方式及伺機竊取被害人財物，自係恃此維生，以
    犯竊盜罪為常業，核犯刑法第三百二十二條之罪。爰審酌被告曾有如事實欄所示
    之犯罪紀錄，有本院被告院內索引卡紀錄表、台灣高等法院被告全國前按紀錄表
    可考，素行不良，其於青壯盛年，不思努力工作賺取正當酬勞，竟四處以闖空門
    方式及伺機竊取被害人財物維生，危害社會治安甚鉅，且犯後對部分犯行狡詞匿
    飾，圖卸刑責，態度欠佳等一切情狀，量處如主文所示之刑。次按「十八歲以上
    之竊盜犯、贓物犯，有左列情形之一者，得於刑之執行前，令入勞動場所強制工
    作：一有竊盜之習慣者。二以竊盜罪或贓物罪為常業者。」竊盜犯贓物犯保安處
    分條例第三條第一項定有明文。本件被告以犯竊盜罪為常業，為矯正其竊盜惡習
    ，維護社會治安，爰併予宣告被告應於刑之執行前，令入勞動場所強制工作三年
    。
三、併案之台灣高雄地方法院九十年度偵字第二二六四號，被告於八十九年十一月六
    日二時許，在屏東縣恆春市○○路四十四號前，竊取乙○○所有之車牌號碼Ｄ九
    －八三二二號自小客車一輛部分，與起訴事實有實質上之一罪關係，為起訴效力
    所及，本院自應併予審理。
據上論斷，應依刑事訴訟法第二百九十九條第一項前段，竊盜犯贓物犯保安處分條例
第三條第一項第二款、第四條，刑法第三百二十二條，判決如主文。
中      華      民      國      九十      年      五      月      九    日
                                  臺灣高雄地方法院刑事庭
                                      法  官    郭錦茂
右正本證明與原本無異。
如不服本判決，應於判決送達後十日內，向本院提出上訴狀。
                                      書記官    賴佳慧
中    華    民    國      九十      年      五      月      十      日
附錄本判決論罪科刑法條：
刑法第三百二十二條：
  以犯竊盜罪為常業者，處一年以上七年以下有期徒刑。


司法院資訊處製作；財團法人民間司法改革基金會備份。
